【裁判字號】    95,裁,2372
【裁判日期】    951019
【裁判案由】    公寓大廈管理條例
【裁判全文】
最  高  行  政  法  院  裁  定
                                     95年度裁字第02372號
抗  告  人  甲○○
上列抗告人因與相對人臺北市政府工務局建築管理處間公寓大廈
管理條例事件，對於中華民國94年11月30日臺北高等行政法院94
年度訴字第2274號裁定提起抗告，本院裁定如下︰
    主  文
抗告駁回。
抗告訴訟費用由抗告人負擔。
    理  由
一、按抗告法院認抗告為不合法或無理由者，應為駁回抗告之裁
    定。
二、原裁定以本件抗告人因公寓大廈管理條例事件，抗告人不服
    台北市政府工務局建築管理處93年12月29日北市工建寓字第
    09369623400號書函提起訴願。經查本件係抗告人為臺北市
    中正區○○○路○段64號1樓及68號地下1樓之區分所有權人
    ，其就上開公寓大廈之管理費用繳交及停車位使用狀況等情
    事，以93年11月26日復查申請書向相對人提出陳情，經相對
    人以93年12月29日北市工建寓字第09369623400號書函復知
    抗告人略以：「主旨：有關臺端為本市中正區○○○路○段
    64號及68號地下1樓之區分所有權人，因對公寓大廈管理費
    用繳納及停車位使用狀況有所疑問，本處業以87年6月10日
    北市工建寓字第8765371700號函回復在案，亦經臺端不服函
    復內容數次訴願及行政訴訟，也均受裁定駁回。今臺端來函
    之復查申請書，不知所請為何？請臺端仍依上開訴願決定書
    暨行政訴訟判決書結果辦理。」等語，揆諸該函之內容，係
    相對人依抗告人之陳情就其處理情形予以答復，僅屬事實敘
    述及理由說明之觀念通知，尚不對外發生准駁之法律上效果
    ，即難謂其屬行政處分性質。訴願決定以上開函非屬行政處
    分，不予受理，即無不合。抗告人對之提起行政訴訟，顯非
    合法，因將抗告人在原審之訴駁回。
三、經核原裁定於法並無違背，抗告論旨仍執陳詞，主張停車位
    出租租金之償還及管理費之退還等，均依法提起復查、訴願
    及行政訴訟，原裁定誤認本件核屬事實敘述及理由說明之觀
    念通知，而非行政處分，顯有諸多錯誤、矛盾云云，並未表
    明原裁定以相對人93年12月29日北市工建寓字第0936962340
    0號函並非行政處分，究有如何不適用法規或適用不當，或
    與司法院解釋、本院判例有何牴觸之具體情事。抗告人泛指
    原裁定違誤，求予廢棄，並無理由，應予駁回。
四、依行政訴訟法第104條、民事訴訟法第95條、第78條，裁定
    如主文。
中    華    民    國    95    年    10    月    19    日
                  第五庭審判長法  官  鄭  淑  貞
                              法  官  黃  合  文
                              法  官  吳  明  鴻
                              法  官  鄭  小  康
                              法  官  帥  嘉  寶
以  上  正  本  證  明  與  原  本  無  異
中    華    民    國    95    年    10    月    20    日
                              書記官  蘇  金  全


司法院資訊處製作；財團法人民間司法改革基金會備份。
